臺灣南投地方法院民事裁定
111年度簡聲抗字第2號
抗  告  人  林靖傑  
相  對  人  黃桂香  
上列當事人間聲請停止執行事件，抗告人對於民國111年1月19日
本院南投簡易庭所為110年度投簡聲字第34號裁定提起抗告，本
院合議庭裁定如下：
    主  文
原裁定關於㈠命相對人供擔保金額；㈡命本院一一○年度司執字第
二九四七一號請求清償債務執行事件停止執行範圍於新臺幣肆萬
參仟零貳拾元本息部分廢棄。
上開㈠廢棄部分，相對人應供擔保金額為新臺幣肆萬伍仟參佰陸
拾貳元。
上開㈡廢棄部分，相對人於原審之聲請駁回。
其餘抗告駁回。
抗告程序費用由相對人負擔十分之一，餘由抗告人負擔。 　
    理  由
一、按債務人主張支付命令上所載債權不存在而提起確認之訴者
    ，法院依債務人聲請，得許其提供相當並確實之擔保，停止
    強制執行，民事訴訟法第521條第3項定有明文。考其立法意
    旨，乃依同條第1項規定，支付命令僅有執行力，而債務人
    對於已確定之支付命令不服者，除於債權人已聲請強制執行
    時，提起債務人異議之訴外，尚可提起確認之訴以資救濟。
    為兼顧債權人及債務人之權益及督促程序之經濟效益，參酌
    非訟事件法第195條第3項規定，債務人主張支付命令上所載
    債權不存在而提起確認之訴者，法院依債務人聲請，得許其
    提供相當並確實之擔保，停止強制執行（最高法院108年度
    台抗字第495號裁定意旨參照）。按有回復原狀之聲請，或
    提起再審或異議之訴，或對於和解為繼續審判之請求，或提
    起宣告調解無效之訴、撤銷調解之訴、或對於許可強制執行
    之裁定提起抗告時，法院因必要情形或依聲請定相當並確實
    之擔保，得為停止強制執行之裁定，強制執行法第18條第2
    項定有明文。依此規定，只須當事人提起異議之訴，在該異
    議之訴確定前，法院如認有必要，得依職權為停止執行之裁
    定；其在當事人願供擔保，聲請停止強制執行時，法院亦非
    不得依其聲請，定相當並確實之擔保，為停止強制執行之裁
    定。另強制執行程序之停止，因停止之原因及範圍不同，可
    分整個執行程序之停止及個別執行程序之停止兩種。前者係
    執行之停止原因發生後，整個執行程序均不能續行；後者為
    執行之停止原因發生後，僅對於執行債權之一部、共同債務
    人之一部或執行標的物之一部之執行程序不能續行，亦即僅
    不許特定之執行程序而停止該程序而言（最高法院82年度台
    抗字第588號裁定意旨參照）。至該異議之訴實體上有無理
    由，則非法院於裁定停止強制執行時應予審酌之事項（最高
    法院106年度台抗字第426號裁定意旨參照）。
二、抗告意旨略以：相對人於兩造間之LINE通訊軟體對話中承認
    債務金額為新臺幣（下同）425,000元，抗告人於民國108年
    7月8日詢問相對人如何還錢，相對人表示按月還3,000元，
    因相對人有製作茶葉商品，抗告人亦有購買茶葉商品抵債，
    於108年10月15日相對人積欠402,220元，直到110年2月17日
    尚積欠345,430元，相對人提起債務人異議之訴陳稱債務金
    額僅43,020元，並非事實；另相對人原致電欲與抗告人在本
    院民事執行處洽談清償事宜，嗣未達成和解，其提起債務人
    異議之訴意在拖延程序。爰提起抗告，並聲明廢棄原裁定。
三、經查：
　㈠抗告人主張其對相對人有345,430元本息之債權，並持本院11
    0年度司促字第6332號支付命令暨確定證明書（下稱系爭支
    付命令）為執行名義，聲請對相對人所有坐落南投縣○○鎮○○
    段000地號土地及其上同段21建號建物（門牌號碼南投縣○○
    鎮○○巷0○0號）及坐落南投縣○○鎮○○段000地號土地等財產（
    下合稱系爭不動產）為強制執行，經本院民事執行處以110
    年度司執字第29471號清償債務事件（下稱系爭執行事件）
    受理在案，經本院調取系爭支付命令及系爭執行事件卷宗核
    閱無訛。
　㈡相對人以其僅向抗告人借款130,000元，已清償86,980元，僅
    剩餘43,020元債務，向本院提起債務人異議之訴，並聲明：
    確認抗告人就系爭支付命令對其所示債權，於超過43,020元
    部分債權不存在；系爭執行事件對其所為強制執行程序，於
    超過43,020元及自110年10月11日起至清償日止，按年息5%
    計算之利息部分應予撤銷，由本院南投簡易庭110年度投簡
    字第468號受理在案；相對人並以原審有受理上開訴訟為由
    ，聲請停止系爭執行事件之強制執行程序，經本院調取本院
    南投簡易庭110年度投簡字第468號債務人異議之訴事件卷宗
    核閱無誤。足見，相對人就系爭支付命令所示債權於43,020
    元本息部分，並不爭執，則於此範圍內，尚無停止執行之必
    要；逾此部分之金額，相對人既有爭執，始有停止執行之必
    要。從而，相對人就系爭執行事件之強制執行程序，於逾上
    開不爭執之債權部分聲請裁定停止執行，為有理由；於上開
    不爭執之債權範圍內之部分所為之聲請，則無理由。抗告人
    認相對人聲請停止執行意在拖延程序，尚非可採。至於相對
    人所提起上開訴訟是否有理由，核屬實體爭執，尚非法院審
    核停止執行所應考慮事項，是抗告人與相對人間借款之金額
    及相對人之償還金額等節，事涉實體權利存否，既屬實體上
    爭議，自非本院所得審酌、判斷之範圍內。從而，抗告人就
    此而提起抗告，自不可採。
　㈢所謂「相當並確實之擔保」，係備供債權人因停止執行所受
    損害之賠償，其數額應依標的物停止執行後，債權人未能即
    時受償或利用該標的物所受之損害額，或其因另供擔保強制
    執行所受損害額定之，非以標的物之價值或其債權額為據（
    最高法院87年度台抗字第529號、91年度台抗字第429號裁定
    意旨參照）。本院斟酌抗告人就系爭執行事件未能即時強制
    執行而受清償，其所受損害應為停止執行期間即債務人異議
    之訴審理期間之債權無法透過系爭執行事件強制執行即時受
    償之利息損害。又相對人提起債務人異議之訴之訴訟標的價
    額為302,410元（計算式：抗告人聲請強制執行之債權金額3
    45,430元－相對人於債務人異議之訴中主張抗告人於超過43,
    020元部分債權不存在＝302,410元），該案訴訟標的價額未
    逾民事訴訟法上訴第三審之最低金額，屬不得上訴第三審之
    事件，參酌各級法院辦案期限實施要點規定，第一及二審簡
    易訴訟程序審判事件之辦案期限分別為10月及2年，並加計
    分案、送達、上訴等期間，合計該案審理終結期限約3年，
    則本件停止強制執行期間，抗告人因停止系爭執行事件之執
    行程序未能即時受償可能遭受3年利息損害即45,362元【計
    算式：302,410×5%×3＝45,362，元以下四捨五入】，認相對
    人聲請停止執行所應供擔保之金額以45,362元為適當。
四、綜上所述，相對人依強制執行法第18條第2項規定，聲請停
    止系爭執行事件強制執行程序，於超過執行債權43,020元本
    息部分，為有理由，應予准許；於執行債權43,020元本息部
    分為停止執行之聲請，則非有據，應予駁回。原裁定就執行
    債權額43,020元本息部分，亦准予停止執行，尚有未洽，抗
    告意旨就此部分指摘原裁定不當，求予廢棄，為有理由。至
    於上開應准許部分，原裁定准許相對人之聲請，尚無不合，
    抗告意旨指摘原裁定不當，求為廢棄，為無理由，應予駁回
    。另由本院依職權將原裁定准相對人得供擔保金額之部分，
    減為45,362元。
五、據上論結，本件抗告為一部有理由，一部無理由，依民事訴
    訟法第436條之1第3項、第492條、第95條、第79條，裁定如
    主文。
中　　華　　民　　國　　111 　年　 　3  　月　 　4　　日
              　  民事第二庭審判長  法　官　徐奇川
　　　　　　　　　　　　　　　　　　法  官  劉玉媛
　　　　　　　　　　　　　　　　　　法  官  楊亞臻
以上正本係照原本作成。
本件不得再抗告。
中　　華　　民　　國　　111 　年　 　3  　月　 　4　　日
                        　　        書記官　陳雅雯